臺灣高等法院刑事判決　　　　　　 94年度上更(二)字第105號
上　訴　人
即　被　告　丙○○
選任辯護人　張樹萱律師
上列上訴人因誣告等案件，不服臺灣板橋地方法院87年度訴字第
1673號，中華民國88年 1月12日第一審判決（起訴案號：臺灣板
橋地方法院檢察署87年度偵字第 10834號），提起上訴，經判決
後，由最高法院第二次發回更審，本院判決如下：
    主  文
原判決撤銷。
丙○○共同意圖他人受流氓處分，向該管公務員誣告，累犯，處
有期徒刑伍月。
    事  實
一、丙○○於民國（下同）82年10月21日，因違反麻醉藥品管理
    條例案件，經臺灣板橋地方法院判處有期徒刑 5月確定，嗣
    於83年 4月26日易科罰金執行完畢，竟猶不知悔改；緣任職
    於臺北縣警察局新莊分局刑事組偵查員陳雄輝（另案審理中
    ）之父陳洪昌出租房屋予丙○○之姐姐戴麗金經營冰果室，
    因隔鄰嘉新建設股份有限公司（下稱嘉新公司）工地泥漿倒
    灌該冰果室，而戴麗金之男友兼合夥人甲○○與陳雄輝就上
    揭事故之理賠金、房租及遷讓等問題發生爭執，因而引起陳
    雄輝不悅，而丙○○亦因對與其姐姐戴麗金交往之甲○○有
    所不滿，於83年間向與其同處辦公之不知情丁○○訴說不滿
    之情，嗣陳雄輝經由丁○○得知丙○○對甲○○亦有所不滿
    ，即透過丁○○與丙○○聯繫後，丙○○即唆使丙○○舉發
    甲○○，丙○○與陳雄輝即共同基於意圖他人受流氓處分之
    犯意聯絡，以丙○○擔任秘密證人之方式，至陳雄輝任職之
    臺北縣警察局新莊分局指證甲○○為流氓，丙○○乃於83年
    6月1日前往臺北縣警察局新莊分局，以「秘密證人A1」身分
    由不知情之警員乙○○製作警詢筆錄，誣指甲○○為流氓稱
    ：「我的朋友丙○○就曾經被綽號阿鎮之甲○○恐嚇及毆打
    過，我的朋友丙○○與甲○○並不認識，但甲○○不知從何
    處得知消息，知道丙○○得到一筆新台幣（下同）一千萬元
    之遺產，且知道丙○○忠厚老實，可以欺負，就主動找他恐
    嚇，甲○○於80年 5月中旬向丙○○表示他最近生活很好，
    可是兄弟在受苦，要丙○○拿出金錢給他開店做生意，需要
    一百萬元，當時，丙○○不願意，甲○○即恐嚇說如不交付
    一百萬元，就要對他及他的家人不利，過幾天後再度找丙○○要錢，但丙○○仍不願交付，甲○○即夥同兩名不良份子
    予以毆打並警告下次再不交付就要殺他全家，因丙○○怕甲○○之淫威，只好付給甲○○一百萬元以求平安，甲○○向
    丙○○表示，戴某有大筆遺產，應拿錢出來供兄弟開店生活
    ，而且在80年 5月底至82年12月中，連續恐嚇金錢三萬至五
    萬元，前後大約5、6次，丙○○都有交付，交付的地點都不
    固定」等流氓情節，並由陳雄輝利用其為臺北縣警察局新莊
    分局刑事小隊長之身分及公務之便，將丙○○誣指甲○○流
    氓情節之申述內容，作為甲○○有流氓事實之憑據，而提供
    予其不知情同事乙○○製作警詢筆錄，循提報流氓作業程序
    提報甲○○為流氓，並於83年 6月16日將甲○○移送臺灣板
    橋地方法院治安法庭審理；嗣丙○○復接續同一誣告之犯意
    ，以秘密證人A1之身分，於同年 6月22日，在臺灣板橋地方
    法院治安法庭刑事第12法庭，具結佯稱：「我是主動向警方
    檢舉，於80年 5月12日，他（甲○○）夥同另二人至永和市
    ○○路，向被害人要求一百萬元投資，當時被害人並沒給錢
    ，他即毆打被害人，並揚言下次來時就要給錢，過了一星期
    後，他即來向被害人拿一百萬元現金，此後他常以需現金週
    轉為藉口，而陸陸續續向被害人拿了五、六十萬元」等事項
    ，而誣告甲○○；嗣經臺灣板橋地方法院治安法庭詳查結果
    ，以83年度感更字第26號裁定甲○○不付感訓處分確定。
二、案經甲○○訴請臺灣板橋地方法院檢察署檢察官偵查起訴。
    理  由
一、訊據上訴人即被告丙○○供承有於上揭時地，依同案被告陳
    雄輝之要求出面舉發告訴人甲○○為流氓，並在警方提報甲○○流氓感訓案件中，以秘密證人A1身分製作上揭內容之警
    詢筆錄，並坦認告訴人甲○○並無對其為如該警詢筆錄所載
    之傷害、恐嚇勒索等流氓行為之事實，而告訴人甲○○於偵
    審中亦否認有上開被告丙○○警詢筆錄所載毆打或恐嚇被告
    丙○○之流氓行為，另證人即被告丙○○之姐姐戴麗金於原
    審法院調查時證稱：伊與甲○○是男女朋友，甲○○知道伊
    家裡有錢，就叫伊回家向伊弟弟拿錢，不然就要打伊，甲○○打過伊約五、六次，伊很害怕，就回家向伊弟丙○○哭訴
    要錢，第一次拿70萬元，後來又每次拿5、6萬元，共約拿 4
    、50萬元，甲○○與丙○○並不熟，二人僅見過一、二次，
    並無正面衝突，亦未吵過架，甲○○並未勒索丙○○，是甲○○向伊要錢，伊再向伊弟丙○○要錢等語（見原審卷第26
    頁），又證人丁○○於原審法院調查時及本院前審審理中亦
    證稱：丙○○說甲○○要他投資開理髮廳，即出資給伊姊姊
    合夥開店，他每次去看帳冊都是收支平衡，沒有盈餘，一直
    沒有賺錢，到最後帳冊也都不讓他看，伊朋友（指陳雄輝）
    是警察，就請陳雄輝處理，後來過了半年，警察才來問他們
    要不要處理，而丙○○是說他姐姐被打等語（見原審卷第22
    頁及本院上更（一）卷第35頁），被告丙○○並未向證人丁○○談及有無遭甲○○恐嚇或毆打之情事，而被告丙○○嗣
    於本院前審及本審審理時仍供稱：甲○○沒有毆打伊、恐嚇
    勒索伊等語（見本院上更（一）卷第22頁及上更（二）卷94
    年3月31日準備程序筆錄、6月24日審判程序筆錄），而告訴
    人甲○○確無如被告丙○○指述之流氓行為，並經臺灣板橋
    地方法院治安法庭83年度感更字第26號裁定甲○○不付感訓
    處分確定，有該刑事裁定書在卷可參，足徵被告丙○○於警
    詢時所述遭告訴人甲○○毆打或恐嚇等語，顯屬虛偽不實。
(二)被告丙○○雖以：陳雄輝經由丁○○來找伊出面作證人，因
    為伊姐姐戴麗金向陳雄輝的母親租房子開店，陳雄輝就找伊
    作證要說甲○○是如何如何，後來陳雄輝、乙○○及徐如昇
    經由丁○○聯絡而到伊板橋市○○路38號 3樓辦公室，要伊
    作證，當時在辦公室有作一份筆錄，伊是說甲○○對伊姐姐
    如何毆打、拿錢之事實，但是他們回去後說這樣寫不行，對
    方會知道秘密證人的身分，要伊到新莊分局再作一份誇大的
    筆錄，並要伊合警方內容製作，實際上伊作證的內容並未親
    身體驗過，伊當時很後悔，有問陳雄輝，這是偽證要怎麼辦
    ，陳雄輝說不會有事，如果有事，他會幫伊處理，伊都是配
    合警方等語，而否認有誣告之犯意，惟查並無該被告丙○○
    所述上揭於其辦公室內製作之警詢筆錄可參，且負責製作警
    詢筆錄之證人乙○○於本院本審準備程序時證稱：並無在丙○○辦公室製作何筆錄等語（見本院上更（二）卷94年6月3
    日準備程序筆錄），另證人丁○○於本院前審審理時亦證稱
    ：當天陳雄輝帶了幾個刑警到伊的辦公室來跟丙○○商討案
    情，因案情不夠詳細，當天沒有做筆錄，後來丙○○才去警
    局等語（見本院上更（一）卷第35頁），則被告丙○○所述
    有於上揭時間在其辦公室先製作一份筆錄等語是否事實，已
    有可疑，而縱被告丙○○確有在製作上揭警詢筆錄前曾製作
    如其所述內容之警詢筆錄，然被告丙○○既明知告訴人甲○○並無對其為何傷害、恐嚇勒索之流氓行為，縱其係因同案
    被告陳雄輝要求其出面配合舉發告訴人甲○○，被告丙○○
    理應予以拒絕，詎其竟仍以秘密證人身分向警指訴告訴人甲○○涉有上述內容不實之流氓行為，有使告訴人甲○○因而
    受感訓處分之虞，實有不當，且查若如被告丙○○所述其係
    要指述告訴人甲○○如何對其戴麗金毆打、拿錢之行為，衡
    情當由受害之戴麗金出面指證較符情理，何以竟由被告丙○○出面為不實之指述，甚且被告丙○○係前往非屬其轄區之
    新莊分局檢舉甲○○，復於明知上揭警詢筆錄內容非屬事實
    時，竟猶配合同案被告陳雄輝而為虛偽陳述，同案被告陳雄
    輝並因此涉犯檢肅流氓條例第17條第 2項前段之誣告罪，業
    經本院93年度上更（一）字第465號判處有期徒刑1年（現上
    訴最高法院審理中），是被告丙○○既明知其出面指述告訴
    人甲○○涉犯之流氓行為係屬不實，詎其竟猶執意為之，縱
    其係為配合同案被告陳雄輝以此作為告訴人甲○○流氓行為
    之憑據，亦難認被告丙○○無意圖告訴人甲○○受流氓處分
    ，而為誣告之犯意，被告丙○○實難辭與陳雄輝共同基於意
    圖告訴人甲○○受流氓處分之犯意聯絡，而虛偽陳述告訴人
    甲○○為流氓犯行，被告丙○○所辯伊並無誣告犯意云云，
    要屬推諉卸責之詞，殊無足採。至被告丙○○於本審審理中
    雖請求傳訊證人丁○○以證明其於製作上開警詢筆錄前，陳
    雄輝、乙○○及徐如昇三人到其與丁○○之辦公室時，其向
    警員陳述之內容；查同案被告陳雄輝經由證人丁○○而使被
    告丙○○出面舉發告訴人甲○○涉有流氓行為，嗣同案被告
    陳雄輝及乙○○、徐如昇三人前往被告丙○○與丁○○之辦
    公室時，當時並未對被告丙○○製作何筆錄，已如前述，而
    查依證人丁○○上揭於原審法院調查時所述，被告丙○○當
    時所述說之內容係其出資額如何被告訴人甲○○侵占之事，
    嗣於本院前審審理中到庭證稱：丙○○係跟伊說甲○○要他
    投資開理髮廳，即出資給伊姐姐合夥開店，他每次去看帳冊
    都是收支平衡，沒有盈餘，到最後帳冊也都不讓他看，伊將
    此情形告訴陳雄輝，他是新莊分局的刑警；當時陳雄輝說他
    無法辦，因為跨區，又是『經濟犯罪』，後來警察來我們辦
    公室時，丙○○也是這樣跟警察說等語（見本院上更（一）
    卷第35頁），所述被告丙○○與陳雄輝等人談論的亦是出資
    額被侵占之事，至證人丁○○雖於本院前審審理中曾證述當
    時丙○○提及伊姐姐被甲○○毆打之事等語，然依上所述，
    當時被告丙○○與陳雄輝等人在辦公室所談論者主要係被告
    丙○○出資額如何遭告訴人甲○○侵占之事，而縱被告丙○○期間曾提及其姐姐戴麗金遭告訴人甲○○毆打之事，惟被
    告丙○○既明知告訴人甲○○並未對其為毆打及恐嚇勒索犯
    行，其竟猶向警指述係其遭告訴人甲○○毆打及恐嚇勒索之
    不實內容，是證人丁○○縱證述被告丙○○曾向警提及其姐
    姐遭告訴人甲○○毆打之情，亦難認被告丙○○無明知為不
    實內容而誣告告訴人甲○○涉有流氓行為之犯行，尚難依證
    人丁○○該證述執為被告丙○○有利之認定，而證人丁○○
    既已將當時被告丙○○與陳雄輝等人在辦公室時之情形證述
    明確，自已無再傳訊證人丁○○之必要，附此敘明。
(三)至被告雖迭次供稱伊原製作之警詢筆錄是針對甲○○如何對
    其姐姐戴麗金之情形而為陳述，但是警方說不要這樣寫，否
    則會被甲○○認出伊秘密證人之身分，所以要伊直接當被害
    人，伊為配合警方，所以才會陳述甲○○對伊如何云云，其
    意似指負責製作被告丙○○警詢筆錄之警員黃裕勝亦知情，
    然證人黃裕勝否認明知被告丙○○所指述之內容不實而仍配
    合製作該警詢筆錄，其於本院前審調查時證稱：當時伊是新
    任的偵查員，主導者是陳雄輝小隊長，我們小隊是在提報流
    氓，而本件是由伊、陳雄輝及徐如昇一起辦，真正到底是誰
    承辦伊就不知道，伊只負責作丙○○的筆錄，而本件是伊在
    警界第一個辦的流氓案件等語（見本院上更（一）卷第40頁
    至第42頁），嗣於本院本審審判程序時復證稱：當天伊和陳
    雄輝、徐如昇前往丙○○與丁○○的辦公室時，伊只是在一
    旁，沒有做筆錄，也沒有與丙○○談話，只知道是丙○○要
    出來檢舉甲○○流氓案件，詳細情形伊不清楚，事後來到警
    局時伊是依照丙○○所講的作筆錄，當時因伊才剛初辦案，
    還在摸索，就參考以前辦過的流氓案件來作等語（見本院上
    更（二）卷94年6月3日審判程序筆錄），而查同案被告陳雄
    輝於其被訴誣告案件審理中並不否認案發時其係擔任臺北縣
    警察局新莊分局刑事組偵查員兼小隊長，並有陳雄輝之人事
    資料附於該卷可參，此證人徐如昇於偵查時亦證稱：陳雄輝
    是伊及乙○○直屬小隊長，本件是陳雄輝提供情資來提報甲○○的等語（見87年度偵字第 10834號卷第13頁），且查同
    案被告陳雄輝因其父陳洪昌出租房屋予被告丙○○之姐姐戴
    麗金經營冰果室，因隔鄰工地泥漿倒灌該冰果室，而就該事
    故之理賠金、房租及遷讓等問題，與告訴人甲○○發生爭執
    因而心生不悅，並經由證人丁○○獲知被告丙○○亦對告訴
    人甲○○有所不滿，因而透過證人丁○○聯繫而使被告丙○○出面舉發告訴人甲○○涉有流氓行為，旋同案被告陳雄輝
    即帶同警員乙○○及徐如昇到被告丙○○與丁○○之辦公室
    與被告丙○○見面，事後同案被告陳雄輝復向被告丙○○表
    示有事將代為處理等情，已如前述，並參酌同案被告陳雄輝
    經由證人丁○○找被告丙○○出面當秘密證人，暨經由證人
    丁○○聯繫被告丙○○前往製作警詢筆錄，而被告丙○○並
    於製作該不實之警詢筆錄後，向同案被告陳雄輝求教如何處
    理該不實警詢筆錄，而經同案被告陳雄輝表示有事將代為處
    理，另證人徐如昇於偵查時復證稱提報甲○○時陳雄輝雖沒
    有動筆，但都有在旁邊等語（見同上偵查卷第13頁），足見
    證人乙○○所述本件偵辦甲○○流氓案件主導著係同案被告
    陳雄輝等語，尚非無據，則證人乙○○雖負責製作被告丙○○之警詢筆錄，惟其係依同案被告陳雄輝所提供之資料據以
    製作被告丙○○筆錄，同案被告陳雄輝並於製作警詢筆錄時
    在旁，尚難僅憑證人乙○○負責製作之被告丙○○警詢筆錄
    內容非屬事實，即遽認證人乙○○知悉該警詢筆錄內容係屬
    不實，而應與被告丙○○及陳雄輝共負誣告罪責，附此敘明
    。
    綜上所述，被告丙○○明知告訴人甲○○並無對其毆打或恐
    嚇勒索行為，竟猶以此不實事實向警方檢舉，又於該案治安
    法庭調查時具結證稱屬實，被告丙○○顯有故意不實誣指告
    訴人甲○○受流氓處分之犯意，事證明確，被告丙○○犯行
    ，應堪認定。
二、按刑法上之誣告罪，本不限於所告事實全屬虛偽時，始能成
    立，倘所告事實之一部分係出於故意虛構，仍不得謂非誣告
    （參照最高法院20年上字第 662號判例），查本件被告丙○○以秘密證人A1身分指述之內容，其中關於：甲○○在中永
    和地區，以媒介女子賣淫圖利為常業部分，雖經告訴人甲○○於臺灣板橋地方法院83年度感裁字第89號感訓案件審理時
    供承於80年 7月20日被查獲私設娼館等語（見該感訓卷第37
    頁背面），嗣於原審法院88年6月4日訊問時亦供承與戴麗金
    同居時，經營冰果室，有被抓過，被判緩刑等語，固足認告
    訴人甲○○有媒介女子賣淫圖利之情事，被告丙○○此部分
    之指述非屬虛偽，惟被告丙○○以秘密證人A1身分前往臺北
    縣警察局新莊分局誣指告訴人甲○○涉有上揭流氓行為之情
    節，並由任職上開分局刑事組之同案被告陳雄輝以此事證作
    為告訴人甲○○涉有流氓行為之憑據，提供其不知情同事乙○○等人循提報流氓作業程序提報告訴人甲○○為流氓，致
    告訴人甲○○經移送臺灣板橋地方法院治安法庭審理，有使
    告訴人甲○○因而受流氓處分之虞，核被告丙○○所為，係
    犯檢肅流氓條例第17條第2項前段之誣告罪，應依刑法第169
    條第 1項處斷，而查檢肅流氓條例就意圖他人受流氓處分向
    該管公務員誣告犯行，設有特別規定，本件被告丙○○意圖
    使告訴人甲○○受流氓處分，而向該管公務員誣告，自應依
    該特別規定論斷，公訴人認被告丙○○所為係犯刑法第 169
    條之誣告罪，容有未洽，應予變更起訴法條。至被告丙○○
    復以秘密證人A1之身分於83年 6月22日在臺灣板橋地方法院
    治安法庭刑事第12法庭，具結捏稱告訴人甲○○涉有上揭流
    氓行為等事實，此部分雖不構成偽證罪（理由詳後述），惟
    被告丙○○此所為應係基於接續同前誣告之犯意而為之，此
    部分應為前開論罪之誣告犯行之部分行為，屬實質上一罪。
    又教唆犯係指僅有教唆行為者而言，如於實施犯罪行為之際
    ，當場有所指揮，且就其犯罪實施之方法，以及實施之順序
    ，有所計劃，以促成犯罪之實現者，則其擔任計劃行為之人
    與加工於犯罪之實施初無異致，即應認為共同正犯，而不能
    以教唆犯論（參照最高法院45年台上字第 473號判例），查
    本件被告丙○○明知告訴人甲○○並無上揭流氓行為，而為
    配合陳雄輝竟猶前往陳雄輝任職之臺北縣新莊分局誣指告訴
    人甲○○涉有流氓行為，並由不知情之乙○○製作不實內容
    之警詢筆錄，提報告訴人甲○○為流氓，陳雄輝事後復向被
    告丙○○表示有事將代為處理，堪認被告丙○○與陳輝雄間
    就本件誣告犯行，具有犯意聯絡及行為分擔，均為共同正犯
    ，公訴人認為陳雄輝僅係教唆犯，容有誤會。而查被告丙○○有上揭事實欄所載前科判決及執行情形，有本院被告前案
    紀錄表及臺灣高等法院檢察署刑案紀錄簡覆表在卷可考，其
    於有期徒刑執行完畢後 5年內再犯本件有期徒刑以上之罪，
    為累犯，應依刑法第47條規定加重其刑。
三、原審以被告丙○○上述犯行，事證明確，予以論罪科刑，固
    非無見，惟查：（一）被告丙○○與陳雄輝基於犯意聯絡，
    先由被告丙○○以「秘密證人A1」身分前往臺北縣警察局新
    莊分局誣指告訴人甲○○有流氓情節，再由任職上開分局刑
    事組之陳雄輝以此事證作為告訴人甲○○涉有流氓行徑之憑
    據，提供其不知情之同事循提報流氓作業程序，提報告訴人
    甲○○為流氓，致告訴人甲○○經移送臺灣板橋地方法院治
    安法庭審理，被告丙○○與陳雄輝二人顯係意圖他人受流氓
    處分，而向該管公務員誣告，自應成立檢肅流氓條例第17條
    第2項前段之誣告罪，並依刑法第 169條第1項規定處斷，原
    審逕以被告丙○○與陳雄輝係意圖他人受刑事處分誣告告訴
    人甲○○，而認被告丙○○所為，係犯刑法第169條第1項之
    誣告罪，顯有適用法律不當之違誤。（二）按對其事實擴大
    其詞而為申告，不得謂為誣告（參照最高法院32年上字第18
    4 號判例），訊據被告丙○○否認有誣指「甲○○在中永和
    地區，以媒介女子賣淫圖利為常業」之犯行，經查告訴人甲○○於臺灣板橋地方法院83年度感裁字第89號感訓案件審理
    時及原審法院88年6月4日訊問即供承曾犯妨害風化案件而經
    判處罪刑，足見告訴人甲○○有媒介女子賣淫圖利之情事，
    被告丙○○雖對於告訴人甲○○經營私娼之事實有所誇大，
    惟依上開判例意旨，尚不足認該當誣告犯行，況此部分亦未
    據公訴人據以認定屬被告丙○○誣告之犯罪事實，原審未予
    詳查，遽予認定，尚有未合。是被告丙○○上訴意旨否認有
    誣告犯意而指摘原審判決不當，固無理由，惟原判決既有上
    揭可議之處，自應由本院予以撤銷改判，爰審酌被告之素行
    ，犯罪之動機、目的、手段，因受同案被告陳雄輝之利用而
    為不實之指述，誣指告訴人甲○○涉有流氓行為，因而對告
    訴人甲○○所致生之損害及犯罪後之態度等一切情狀，仍量
    處有期徒刑5月。
四、公訴意旨另以：被告丙○○於83年 6月22日，在臺灣板橋地
    方法院治安法庭刑事第12法庭內，具結後偽證，另涉有刑法
    第 168條之偽證罪云云。惟按偽證罪之成立，以虛偽陳述之
    證人已於供前或供後具結為其成立要件，刑法第 168條定有
    明文，而所謂具結，係指依法有具結義務之人，履行其具結
    義務而言，若在法律上不得令其具結之人，而誤命其具結者
    ，即不發生具結之效力，是縱於具結後為虛偽陳述，仍不具
    刑法第168條偽證罪之要件（參照最高法院30年非字第24 號
    及28年上字第 312號判例）。又按證人恐因陳述致自己受刑
    事追訴或處罰者，得拒絕證言，如不拒絕證言，仍不得令其
    具結，刑事訴訟法第 181條及第186條第4款分別定有明文。
    查被告丙○○於警詢中誣告其遭受甲○○之恐嚇勒索等情，
    業已構成誣告罪，已如前述，而被告丙○○嗣於臺灣板橋地
    方法院治安法庭審理甲○○之感訓案件時雖復「具結」證稱
    告訴人甲○○涉有流氓行為，惟依被告丙○○供承其係為配
    合上開不實內容之警詢筆錄而於法院審理時再為此供述，則
    被告丙○○就此所為無非係基於誣告甲○○犯意而接續為之
    ，為其誣告犯行之部分行為，且被告丙○○於法院為此作證
    恐有致自己受刑事追訴，則依上揭法條規定，為不得令其具
    結之證人，臺灣板橋地方法院治安法庭雖於前揭案件審理時
    令其具結，然對於不應具結之證人而令具結，並不發生具結
    之效力，且縱於具結後為虛偽陳述，揆諸前揭判例意旨，被
    告丙○○所為仍不具備刑法第 168條偽證罪之要件，自難令
    其負偽證罪責；此外，並查無其他積極證據足資證明被告丙○○確有公訴人指訴之偽證犯行，惟公訴人認此部分與被告
    丙○○前開論罪科刑之誣告罪間，具有牽連犯之裁判上一罪
    關係，本院自不另為無罪之諭知。
據上論斷，應依刑事訴訟法第369條第1項前段、第364條、第299
條第1項前段、第 300條，檢肅流氓條例第17條第2項前段，刑法
第十一條前段、第28條、第169條第1項、第47條，判決如主文。
本案經檢察官鄭富銘到庭執行職務。
中　　華　　民　　國　　94　　年　　7 　　月　 　8　　日
　　　　　　　　　臺灣高等法院刑事第八庭
                                審判長法　官　吳　敦
　　　　　　　　　　　　　　　　　　  法　官  沈宜生
　　　　　　　　　　　　　　　　　　  法　官  張傳栗
以上正本證明與原本無異。
如不服本判決，應於收受送達後十日內向本院提出上訴書狀，其
未敘述上訴之理由者並得於提起上訴後十日內向本院補提理由書
（均須按他造當事人之人數附繕本）。
                                      書記官　秦慧榮
中　　華　　民　　國　　94　　年　　7 　　月　　8 　　日
附錄：本案論罪科刑法條全文
檢肅流氓條例第17條第2項
意圖他人受流氓處分，向該管公務員誣告者，以誣告罪論，依刑
法第 169條規定處斷。意圖他人受流氓處分，而偽造、變造證據
，或使用偽造、變造之證據者，亦同。
中華民國刑法第169條第1項
意圖他人受刑事或懲戒處分，向該管公務員誣告者，處 7年以下
有期徒刑。
